【裁判字號】    97,訴,4276
【裁判日期】    971020
【裁判案由】    毒品危害防制條例
【裁判全文】
臺灣板橋地方法院刑事判決              97年度訴字第4276號
公  訴  人  臺灣板橋地方法院檢察署檢察官
被      告  乙○○
                  （另案於臺灣臺北監獄臺北分監執行中）
上列被告因毒品案件，經檢察官提起公訴（97年度毒偵字第6799
號），本院以簡式審判程序審理，判決如下：
    主  文
乙○○施用第一級毒品，處有期徒刑柒月；附表編號一所示之物
，均沒收銷燬之。又施用第二級毒品，處有期徒刑參月；附表編
號二所示之物，均沒收銷燬之。應執行有期徒刑捌月。附表所示
之物，均沒收銷燬之。
    事實及理由
一、本件係依刑事訴訟法第273 條之1 第1 項規定，以簡式審判
    程序審理判決，合先敘明。
二、本件除被告乙○○前因違反麻醉藥品管理條例案件，經本院
    於民國（下同）86年7 月3 日以86年度訴字第883 號刑事判
    決判處應執行有期徒刑5 年6 月，嗣就非法販賣化學合成麻
    醉藥品罪部分上訴，經臺灣高等法院於87年1 月12日以86年
    度上訴字第4342號刑事判決就上訴部分改判有期徒刑5 年1
    月，於87年3 月2 日判決確定，並更定應執行刑為有期徒刑
    5 年3 月確定，89年6 月1 日因縮短刑期假釋出監付保護管
    束，嗣於91年6 月22日保護管束期滿視為執行完畢（於本件
    不構成累犯）暨施用第1 級毒品之時間、地點，應補充記載
    為：於97年8 月6 日某時許，在其臺北縣三重市○○街154
    號1 樓住處內，以將第1 級毒品海洛因摻入香菸內吸其煙氣
    之方式施用第1 級毒品海洛因1 次（原起訴書記載為：於97
    年8 月7 日為警採集尿液時起回溯26小時內之某時，在不詳
    處所，以不詳方式，施用第1 級毒品海洛因）暨證據部分加
    列：被告於本院自白（見97年10月13日準備程序筆錄、審理
    筆錄）外，其餘之犯罪事實、證據，均引用如附件起訴書之
    記載。
三、核被告乙○○所為，係犯毒品危害防制條例第10條第1 項、
    第2 項之罪，其施用各該毒品前持有各該毒品之行為，為各
    該施用毒品之高度行為所吸收，均不另論罪；所犯如上2 罪
    ，犯意個別，行為互殊，為數罪，應予分論併罰。爰審酌被
    告素行、犯罪動機、目的、施用毒品所生危害，及犯罪後坦
    承犯行之態度等一切情狀，酌情寬容量處如主文所示之刑，
    並定其應執行刑。扣案如附表所示之物，分別為查獲之第1
    、2 級毒品，應分別依同上條例第18條第1 項前段規定宣告
    沒收銷燬之。
據上論斷，應依刑事訴訟法第273 條之1 第1 項、第299 條第1
項前段、第310 條之2 、第454 條，毒品危害防制條例第10條第
1 項、第2 項、第18條第1 項前段，刑法第11條前段、第51條第
5 款，判決如主文。
本案經檢察官靳開聖到庭執行職務。
中    華    民    國    97    年    10    月    20    日
                        刑事第5 庭法  官  黎錦福
上列正本證明與原本無異。
如不服本判決，應於判決送達後10日內敘明上訴理由，向本院提
出上訴狀（應附繕本），上訴於臺灣高等法院。
                                  書記官  蔡麗春
中    華    民    國    97    年    10    月    20    日
附表：
一、第一級毒品海洛因1 包（毛重0.22公克，淨重0.02公克；見
    偵查卷第15、47、50頁）。
二、第二級毒品甲基安非他命1 包（毛重0.28公克、淨重0.15公
    克；見偵查卷第15、25頁）。
附錄本案論罪科刑法條全文：
毒品危害防制條例第10條
施用第一級毒品者，處6 月以上5 年以下有期徒刑。
施用第二級毒品者，處3 年以下有期徒刑。
.........................................................
附件：
臺灣板橋地方法院檢察署檢察官起訴書
                                    97年度毒偵字第6799號
    被      告  乙○○  男  30歲（民國○○年○○月○○日生）
                        住臺北縣三重市○○街154號1樓
                        身分證統一編號：Ｚ000000000號
上列被告因違反毒品危害防制條例案件，業經偵查終結，認應提
起公訴，茲將犯罪事實及證據並所犯法條分敘如下：
        犯罪事實
一、乙○○前因施用毒品案件，經臺灣板橋地方法院裁定送觀察
    、勒戒後，認有繼續施用毒品傾向，再經該院裁定令入戒治
    處所施以強制戒治，於95年8 月11日釋放出所，並經本署以
    95年度戒毒偵字第316 號為不起訴之處分確定。詎仍不知悔
    改，明知海洛因、甲基安非他命分別為毒品危害防制條例第
    2 條第2 項第1 款、第2 款所規定之第一級、第二級毒品，
    依法不得施用，竟基於施用海洛因之犯意，於97年8 月7 日
    採尿時回溯26小時內某時，在不詳地點，以不詳方式施用海
    洛因；復基於施用甲基安非他命之犯意，於同年8 月6 日20
    時許，在臺北縣三重市○○街154 號1 樓之住處，將甲基安
    非他命放入玻璃球內，燒烤成煙霧狀後吸食，而施用甲基安
    非他命。嗣於同年8 月7 日15時35分許，在臺北縣三重市○
    ○○街124 巷口，為警查獲，並扣得海洛因1 包（毛重0.22
    公克，淨重0.02公克）、甲基安非他命1 包（毛重0.28公克
    、淨重0.15公克）。
二、案經臺北市政府警察局松山分局移送偵辦。
        證據並所犯法條
一、證據名稱及待證事實
┌──┬───────────┬────────────┐
│編號│證據名稱              │待證事實                │
├──┼───────────┼────────────┤
│1   │被告乙○○於警詢中及偵│乙○○施用、持有甲基安非│
│    │查中之自白            │他命及持有海洛因。      │
├──┼───────────┼────────────┤
│2   │偵辦毒品案件尿液檢體委│乙○○於97年8月7日所採集│
│    │驗單、濫用藥物檢驗報告│之尿液，經鑑定結果呈嗎啡│
│    │各1紙                 │、可待因、安非他命、甲基│
│    │                      │安非他命均陽性反應。    │
├──┼───────────┼────────────┤
│3   │查獲涉嫌毒品危害防制條│扣案之白色粉末1包，經檢 │
│    │例案毒品初步檢驗報告書│驗結果呈嗎啡、海洛因反應│
│    │2紙                   │，而扣案之透明結晶1包， │
│    │                      │經檢驗結果呈甲基安非他命│
│    │                      │反應。                  │
├──┼───────────┼────────────┤
│4   │扣案之海洛因1包、甲基 │乙○○持有海洛因、甲基安│
│    │安非他命1包           │非他命。                │
├──┼───────────┼────────────┤
│5   │刑案資料查註紀錄表、全│乙○○前因施用毒品案件，│
│    │國施用毒品案件紀錄表各│經臺灣板橋地方法院裁定送│
│    │1紙                   │觀察、勒戒後，認有繼續施│
│    │                      │用毒品傾向，再經該院裁定│
│    │                      │令入戒治處所施以強制戒治│
│    │                      │，於95年8月11日釋放出所 │
│    │                      │，並經本署以95年度戒毒偵│
│    │                      │字第316號為不起訴之處分 │
│    │                      │確定。                  │
└──┴───────────┴────────────┘
二、核被告所為，係犯毒品危害防制條例第10條第1 項之施用第
    一級毒品罪嫌及同條第2 項之施用第二級毒品罪嫌。被告持
    有海洛因及甲基安非他命之低度行為為施用海洛因及甲基安
    非他命之高度行為所吸收，均不另論罪。被告施用海洛因及
    甲基安非他命之行為，犯意各別，罪名互異，請予分論併罰
    。扣案之海洛因1 包、甲基安非他命1 包，均請依毒品危害
    防制條例第18條第1 項規定宣告沒收銷燬。
三、依刑事訴訟法第251 條第1 項、毒品危害防制條例第23條第
    2 項提起公訴。
    此  致
臺灣板橋地方法院
中    華    民    國    97    年     9    月    13    日
                              檢察官  甲  ○  ○
上正本證明與原本無異
中    華    民    國    97    年    9     月    23    日
                              書記官
附錄本案參考法條全文
毒品危害防制條例第10條
施用第一級毒品者，處6 月以上5 年以下有期徒刑。
施用第二級毒品者，處3 年以下有期徒刑。


司法院資訊處製作；財團法人民間司法改革基金會備份。
